---
title: "Dashboard "
author: "Marina Tomás"
output: 
  flexdashboard::flex_dashboard:
    orientation: columns
    vertical_layout: fill
    source_code: embed
    theme: journal
    favicon: logo.png
    logo: logo.png
    runtime: shiny
    social: ["twitter","facebook","linkedin"]
    navbar:
      - { title: "Sobre Mim",icon: fa-address-card, href: "http://www.fabricaderabiscos.com.br/", align: right }
    
---

```{r setup, include=FALSE}
library(flexdashboard)
library(readr)
library(ggplot2)
library(plotly)
library(DT)
library(dygraphs)
library(maps)
library(rsconnect)

iris= read.csv("iris.csv")

mean_values = iris %>%
  summarise(media_SL = round(mean(sepal_length),3),
            media_SW = round(mean(sepal_width),3),
            media_PL = round(mean(petal_length),3),
            media_PW = round(mean(petal_width),3))
```


# Gráficos {data-icon="fa-signal" }

O Dashboard é uma representação visual das informações mais importantes em forma de painel de controle para auxiliar na tomada de decisões. Ou seja, utilizamos uma grande base de dados disponível na empresa e transformamos ela nos principais indicadores de desempenho, com gráficos e tabelas relevantes. Existem diversos tipos de geração de informação, mas o formato visual ganha muitos pontos quandose trata de entender como estão indo resultados, possibilitando que qualquer pessoa consiga consumir a informação

Saiba mais sobre este banco de dados em: [Banco Iris](https://archive.ics.uci.edu/ml/datasets/iris)

Clique aqui para ver as Análises: [Gráficos] [ Tabela 1](#page-2) [Tabela 2]

Column {data-width=650} 
-----------------------------------------------------------------------

### Grafico de Pontos {data-height=950}

```{r}
grafico_de_pontos = ggplot(data = iris,
                           aes(x=sepal_width,y=sepal_length, color=species))+
  geom_point()

ggplotly(grafico_de_pontos)

```


### Explicação 

Este é um gráfico de pontos que representa as três espécies de flores estudadas

Column {data-width=350}{.tabset}
-----------------------------------------------------------------------

### Boxplot 

```{r}
boxplot = ggplot(data=iris,
       aes(x=species, y=petal_length,color=species)) + 
  geom_boxplot() 

ggplotly(boxplot)
```

> Esse gráfico foi produzido no curso avançado R ladies

### Histograma

```{r}
histograma = ggplot(data=iris,
                    aes(x=sepal_length,fill=species)) + 
  geom_histogram() 

ggplotly(histograma)
```

# Tabela 1 {data_table=row data-icon="fa-table" data-navmenu="Tabelas"}

### Tabela 1

```{r}
knitr::kable(iris)
```


# Tabela 2 {data_table=row data-icon="fa-list" data-navmenu="Tabelas"}

### Tabela 2

```{r}
DT::datatable(iris, options = list(pageLenght=25))
```

# Valores {data-icon="fa-list"}

## Column 

### Média - Sepal Length

```{r}
valueBox(mean_values$media_SL, icon = "fa-pagelines", color = "#9BC1BC")
```

### Média - Sepal Width

```{r}
valueBox(mean_values$media_SW, icon = "fa-leaf", color = "info")
```

### Numero de observação de Setosas com comprimento de Sepala maior que 5 cm

```{r}
filtro = iris %>%
  filter(sepal_length > 5) %>%
    group_by(species) %>%
    summarise(Quantidade = n())

gauge(filtro$Quantidade[1], min = 0, max = 50, symbol = "%", gaugeSectors(
  success = c(41,50), warning = c(21,40), danger = c(0,20),colors = c("#335C67", "#E09F3E", "#9E2A2B")
))
```

## Column 

### Média - Petal Length

```{r}
valueBox(mean_values$media_PL, icon = "fa-seedling", color = "success")
```

### Média - Petal Width

```{r}
valueBox(mean_values$media_PW, icon = "fa-envira", color = "warning")
```

### Numero de observação de Vesicolor com comprimento de Sepala maior que 5 cm

```{r}

gauge(filtro$Quantidade[2], min = 0, max = 50, symbol = "%", gaugeSectors(
  success = c(41,50), warning = c(21,40), danger = c(0,20),colors = c("#335C67", "#E09F3E", "#9E2A2B")
))
```

# Widgets 

### Lung Deaths 

```{r}
dygraph(ldeaths)
```

# Gráfico Reativo

## Barra Lateral  {.sidebar}

Essa Barra lateral foi incluida apenas nesta página

```{r}

inputPanel(
checkboxGroupInput("species", label = h3("Selecione a espécie:"), 
    
  choices = list("Setosa" = "setosa", 
    "Versicolor" = 'versicolor', 
    "Virginica" = 'virginica'),    
    
    selected = "setosa")
)

dados <- reactive({
  iris2 <- filter(iris, iris$species == input$species)
       return(iris2)})

```

## Gráfico

### Gráfico reativo 

```{r}

output$grafico_pontos <- renderPlotly({
  
grafico = ggplot(data=dados(),
       aes(x=sepal_width, y=sepal_length, color = species)) + 
        geom_point()

ggplotly(grafico)

})

plotlyOutput('grafico_pontos')


```

